# 请教陈版，优先股公允价值计量的对IPO的影响

提问人：sparkool 时间：2016-07-07 15:47:07
陈老师，学生请教如下：
我司 2014 年末引入投资基金 8000 万美元，根据协议作为可转换优先股，待公司上市后可以转为普通股。
去年审计师在年度审计时作为长期负债列示，并且以协议规定的股利支付标准和对赌协议要求进行评估，公允价值为 5 亿元，超出投资人投入约 2000 万元。 账面审计调整计入公允价值变动损失 2000 万元。
随着经济日益低迷，公司业绩持续恶化， 2015 年末的优先股评估价值仅 1 亿元，低于 2014 年末约 4 亿元，审计师调整计入公允价值变动收益 4 亿元。
我的问题是：（ 1 ）如此大的公允价值波动，是否会影响IPO？ （ 2 ）公允价值持续远低于投资人投入金额，拿什么转为普通股？IPO对优先股转为普通股是否有限制性规定？ （ 3 ）假设对赌协议中规定，公司无法实现投资人对赌预期，则由大股东承担对赌责任。似乎是与公司无关？
谢谢陈版。

回答人：chenyiwei
从你说的情况看，你公司很可能是寻求海外上市而不是境内上市？由于海外市场的环境与国内差异较大，且不同海外市场也有各自特点，因此建议向熟悉拟上市证券市场的规则和惯例的投行等专业人士了解、讨论。 “假设对赌协议中规定，公司无法实现投资人对赌预期，则由大股东承担对赌责任”，如果没有约定大股东承担对赌责任后可以向本公司追偿的条款，则可以认为该项对赌与本企业无关，本企业报表中无需确认该对赌条款的影响。